臺灣臺中地方法院刑事判決　　　　　　 100年度易字第3084號
公　訴　人　臺灣臺中地方法院檢察署檢察官
被　　　告　張瑛將
上列被告因竊盜案件，經檢察官提起公訴（100 年度偵字第1405
5 號），被告於準備程序中就被訴事實為有罪之陳述，經告以簡
式審判之旨，並聽取意見後，經本院合議庭裁定由受命法官獨任
行簡式審判程序，本院判決如下：
    主  文
張瑛將攜帶兇器竊盜，累犯，處有期徒刑捌月。扣案之鐵撬貳支
，均沒收。
    犯罪事實
一、張瑛將前曾於民國99年間，因竊盜案件，經本院以99年度易
    字第1965號判決判處有期徒刑7 月確定，甫於100 年4 月29
    日執行完畢。詎猶不知悔改，基於意圖為自己不法所有之竊
    盜犯意，於100 年6 月10日下午4 時許，騎乘未懸掛車牌之
    拼裝三輪車（該三輪車機車車頭部分，原車牌號碼JEM- 137
    號，為劉雪梅所有，於86年8 月9 日上午10時許，在臺中市
    ○○區○○路105 號前失竊，由劉雪梅之子李義報案，張瑛
    將所涉贓物罪部分，另由檢察官簽分偵辦），攜帶客觀上足
    供作兇器使用之鐵撬2 支，前往臺中市潭子區甘蔗里運動公
    園之槌球場內，以徒手搬運之方式，竊取潭子區公所所有置
    於該處之樹穴鐵板9 塊，得手後，隨即騎乘前揭三輪車載運
    離去。嗣於同日晚上8 時50分許，在臺中市○○區○○路1
    段嘉新橋上，為潭子區嘉仁里里長林瑞文發現後報案；後經
    員警據報於同日晚間9 時30分許，前往現場處理，並扣得上
    開樹穴鐵板9 塊及其所有於竊盜時所攜帶之鐵撬2 支，而查
    悉上情。
二、案經臺中市政府警察局豐原分局報告臺灣臺中地方法院檢察
    署檢察官偵查起訴。
    理  由
一、按除被告所犯為死刑、無期徒刑、最輕本刑為3 年以上有期
    徒刑之罪或高等法院管轄第1 審案件者外，於第273 條第1
    項程序進行中，被告先就被訴事實為有罪之陳述時，審判長
    得告知被告簡式審判程序之旨，並聽取當事人、代理人、辯
    護人及輔佐人之意見後，裁定進行簡式審判程序；除簡式審
    判程序、簡易程序及第376 條第1 款、第2 款所列之罪之案
    件外，第1 審應行合議審判，刑事訴訟法第273 條之1 第1
    項、第284 條之1 分別定有明文。本件被告張瑛將係涉死刑
    、無期徒刑、最輕本刑為3 年以上有期徒刑之罪或高等法院
    管轄第1 審案件以外之罪，並於本院行準備程序時就被訴事
    實為有罪之陳述，本院合議庭依前揭規定，經評議結果，裁
    定改由受命法官獨任行簡式審判程序進行審理，是本件之證
    據調查，依刑事訴訟法第273 條之2 規定，不受同法第159
    條第1 項、第161 條之2 、第161 條之3 、第163 條之1 及
    第164 條至第170 條規定之限制，合先敘明。
二、上揭犯罪事實，業據被告張瑛迭將於警詢時、偵查中、本院
    準備程序及審理時坦承不諱，核與證人即嘉仁里里長林瑞文
    、甘蔗里里長黃正堯於警詢時證述之情節相符，並有員警職
    務報告、搜索扣押筆錄、扣押物品目錄表、贓物認領保管單
    、刑案現場測繪圖及現場照片7 張在卷可稽，復有鐵撬2 支
    扣案可佐。足認被告之任意性自白與事實相符，堪以採信。
    本案事證明確，被告上開犯行堪以認定，應予依法論科。
三、按刑法第321 條第1 項第3 款所謂「兇器」，其種類並無限
    制，凡客觀上足對人之生命、身體、安全構成威脅，具有危
    險性之兇器均屬之，且只須行竊時攜帶此種具有危險性之兇
    器為已足，並不以攜帶之初有行兇之意圖為必要（最高法院
    79年臺上字第5253號判例意旨參照）。查被告於上開時、地
    竊取前揭樹穴鐵板時所攜帶之鐵撬2 支，經本院於審理時當
    庭勘驗結果為：鐵撬較長者，長度94公分，頭部彎曲部分長
    17公分，直徑最寬處2 公分，鐵製，質地堅硬；鐵撬較短者
    ，長度63公分，頭部彎曲部分長14公分，並有分叉尖頭，直
    徑最寬處1.5 公分，鐵製，質地堅硬等情，有本院100 年10
    月19日審判筆錄在卷可考，此2 鐵撬客觀上既足對人之生命
    、身體安全構成威脅，具有危險性，應屬兇器無疑，是核被
    告所為，係犯刑法第321 條第1 項第3 款攜帶兇器之加重竊
    盜罪。公訴意旨認本件被告所犯係刑法第320 條第1 項之普
    通竊盜罪，容有未洽，惟因其基本社會事實仍屬同一，爰依
    刑事訴訟法第300 條之規定，變更起訴法條。又被告前曾於
    99年間，因竊盜案件，經本院以99年度易字第1965號判決判
    處有期徒刑7 月確定，甫於100 年4 月29日執行完畢等情，
    有臺灣高等法院被告前案紀錄表附卷可稽，其於有期徒刑執
    行完畢後，5 年內故意再犯本件有期徒刑以上之罪，為累犯
    ，應依刑法第47條第1 項之規定加重其刑。爰審酌被告時值
    青年，不思以己身之力，以正當途徑，賺取所需，竟恣意竊
    取他人財物，惟其犯後尚能坦承犯行，態度尚可，暨其經濟
    情況為小康及國小肄業之智識程度（見警卷第13頁調查筆錄
    受詢問人欄所載）等一切情狀，量處如主文所示之刑，以示
    懲儆。扣案之鐵撬2 支，均為被告所有，且為其犯本件加重
    竊盜犯行所用之物，業據被告供承在卷，爰依刑法第38條第
    1 項第2 款宣告沒收。
據上論斷，應依刑事訴訟法第273 條之1 第1 項、第299 條第1
項前段、第300 條，刑法第321 條第1 項第3 款、第47條第1 項
、第38條第1 項第2 款，判決如主文。
本案經檢察官陳永豐到庭執行職務。
中    華    民    國   100    年    11    月    2     日
                  刑事第五庭    法  官  張瑋珍
以上正本證明與原本無異。
如不服本判決應於收受送達後10日內向本院提出上訴書狀，並應
敘述具體理由；其未敘述上訴理由者，應於上訴期間屆滿後20日
內向本院補提理由書（均須按他造當事人之人數附繕本）「切勿
逕送上級法院」。
                                書記官  王嘉麒
中    華    民    國   100    年    11    月    2    日
附錄本案論罪科刑法條全文：
中華民國刑法第321條
（加重竊盜罪）
犯竊盜罪而有下列情形之一者，處六月以上、五年以下有期徒刑
，得併科新臺幣十萬元以下罰金：
一、侵入住宅或有人居住之建築物、船艦或隱匿其內而犯之者。
二、毀越門扇、牆垣或其他安全設備而犯之者。
三、攜帶兇器而犯之者。
四、結夥三人以上而犯之者。
五、乘火災、水災或其他災害之際而犯之者。
六、在車站、埠頭、航空站或其他供水、陸、空公眾運輸之舟、
    車、航空機內而犯之者。
前項之未遂犯罰之。